# 请求陈版：递延收益摊销的问题

提问人：liubin988513 时间：2013-11-29 00:27:33
个别报表：长期股权投资按照不具有商业实质的非货币性交换处理，因为不涉及损益，根据配比原则，则递延收益不应该摊销； 合并报表：按照正常摊销即可

回答人：chenyiwei
基本赞同。补充：个别报表层面应把递延收益转为针对该长期股权投资的补助，在后续处置股权时才能转出。